【裁判字號】    92,交聲,1263
【裁判日期】    921008
【裁判案由】    交管條例聲異
【裁判全文】
臺灣板橋地方法院交通事件裁定                九十二年度交聲字第一二六三號
    原處分機關  交通部公路總局臺中監理所
    異  議  人  甲○○
    即受處分人
右列異議人即受處分人因違反道路交通管理處罰條例案件，不服原處分機關於民國九
十二年七月十日所為之裁決處分（原處分案號：中監違字第裁六－ＺＩ一二六
八五號），聲明異議，本院裁定如左：
        主  文
原處分撤銷。
甲○○汽車駕駛人，行駛於高速公路，而不遵管制之規定，處罰鍰新臺幣參仟元，並
記違規點數壹點。
        理  由
一、聲明異議意旨略以：異議人即受處分人甲○○所有之車牌號碼ＩＶ－九四二五號
    自用小客車，於民國九十二年二月七日十二時十六分許，在國道三號高速公路二
    五公里之南向車道處，因「速限九公里，時速一一二公里，超速二二公里」，
    經測速照相儀器拍得違規照片後，由內政部警政署國道公路警察局第六警察隊（
    下稱原舉發機關）警員逕行掣單舉發。異議人以國道三號南下二十五公里處，前
    後三公里皆無任何限速標誌，國道警察若真為有效防制交通安全事故，應於危險
    路段加強標設警示標語，而非躲於角落處，以不明手法取締駕駛人。對於以守株
    待兔方式取締駕駛人，顯有不當之處。爰聲明異議，請求撤銷原處分等語。
二、按汽車行駛於高速公路，而不遵管制之規定者，處汽車駕駛人新臺幣三千元以上
    六千元以下罰鍰，並記違規點數一點；汽車行駛高速公路，應依速限標示指示。
    道路交通管理處罰條例第三十三條第一項、第六十三條第一項第一款、高速公路
    交通管制規則第五條第一項前段分別定有明文。
三、經查，本件異議人即受處分人甲○○駕駛車牌號碼ＩＶ－九四二五號自用小客車
    ，於前開時、地，因超速行駛（速限為時速九公里，行車速度則為時速一一二
    公里，超速二二公里），經測速照相儀器拍得違規照片後，由原舉發機關警員逕
    行掣單舉發之事實，有原舉發機關公警局交字第ＺＩ一二六八五號舉發違反
    道路交通管理事件通知單影本一紙、採證照片一幀附卷可稽，異議人雖辯稱舉發
    違規地段前後三公里並無任何限速標誌，而質疑限速標示不清，惟高速公路於何
    路段應設限速標誌，或相隔多遠距離架設限速標誌，皆屬管理高速公路之行政機
    關之權責，為交通標誌之設置是否清楚便於駕駛人了解之問題，與本件是否合法
    無涉。縱然舉發違規地段前後三公里並無任何限速標誌，若於其他地點已有限速
    標誌，已足使駕駛人提高注意，異議人自應依照速限行駛。至異議人所提出之其
    他異議理由，屬員警對自身角色定位及執法方法手段是否適當之問題，亦與本件
    無涉。是本件異議人駕駛上開車輛，在高速公路超速行駛之違規事實，事證明確
    ，已堪認定。惟依首揭規定，除裁處罰鍰外，並應記違規點數一點。原處分機關
    僅裁處異議人罰鍰新臺幣三千元，漏未依該條例第六十三條第一項第一款之規定
    記其違規點數一點，即有未合。從而，自應由本院將原處分撤銷，另為裁定如主
    文第二項所示，用期適法。
四、據上論結，應依道路交通案件處理辦法第二十條，裁定如主文。
中    華    民    國      九十二      年      十      月        八      日
                                    臺灣板橋地方法院交通法庭
                                        法  官  李君豪
右正本證明與原本無異。
如不服本裁定，應於送達後五日內，向本院提出抗告狀。
                                        書記官  楊灥
中    華    民    國      九十二      年      十      月        八      日


司法院資訊處製作；財團法人民間司法改革基金會備份。
